【裁判字號】    90,上易,3008
【裁判日期】    901205
【裁判案由】    竊盜
【裁判全文】
臺灣高等法院刑事判決                            九十年度上易字第三００八號
    上  訴  人  臺灣新竹地方法院檢察署檢察官
    被      告  甲○○
右上訴人因被告竊盜案件，不服臺灣新竹地方法院八十九年度易字第九四六號，中華
民國九十年六月七日第一審判決（起訴及移送併辦案號：臺灣新竹地方法院檢察署八
十九年度偵字第四０四五號及八十九年度偵字第三五三０號、第五四三三號，九十年
度偵字第九七八號、第一００二號、第一０四二號、第一六七八號、第二六二八號、
第三八五七號、第四七六六號、第五二七二號），提起上訴，本院判決如左：
    主  文
原判決撤銷。
甲○○連續攜帶兇器、毀越門扇竊盜，累犯，處有期徒刑貳年。
扣案之螺絲起子伍支、鑰匙壹支及白手套壹付均沒收。
    事  實
一、甲○○曾於民國（下同）八十二年間，因違反麻醉藥品管理條例案件，經本院判
    處有期徒刑二年六月確定，於八十五年十月十五日執行完畢，詎仍不知悔改，復
    意圖為自己不法所有，並基於概括之犯意，自八十九年七月間起，至九十年三月
    間止，或單獨，或與已成年之蘇文龍（另案審理）共同竊取如附表一所示之財物
    （犯罪時間、地點、行竊方法、行為人、被害人、竊取財物均詳如附表一所示）
    ，嗣分別經警查獲，並扣得其所有供竊盜所用之螺絲起子五把、鑰匙一支及白手
    套一付。
二、案經新竹縣警察局竹東分局移送臺灣新竹地方法院檢察署檢察官偵查起訴暨臺灣
    新竹地方法院、臺灣新竹地方法院檢察署檢察官移送併案審理。
    理  由
一、被告甲○○於本院審理時未到庭，惟查右開事實，業據被告於警訊時坦承不諱，
    核與被害人陳均怡之母乙○○、戊○○、庚○○、丁○○、丙○○、鉅偉輪胎商
    行負責人己○○、張庭蓁、張霖澤、廖得卿及翁東殿指訴之情節相符，並經證人
    蘇文龍、何信賢、林宗緯、陳仁保、鄭俊成、古聖通、劉志成及林文彬等於警訊
    或原審證述無異，復有陳均怡、丙○○、戊○○、張庭蓁、張霖澤、廖得卿及翁
    東殿出具之贓證物品認領保管收據、車損照片（九十年度偵字第一００二號卷第
    十八頁以下）、桃園縣警察局車輛失竊受理報案單、現場圖在卷及被告所有供犯
    罪所用之螺絲起子五把、鑰匙一支、白手套一付扣案為憑，足認被告之前開自白
    與事實相符，應堪採信。雖被告於原審時否認有如附表一編號二所示之犯行，辯
    稱：該小貨車係陳仁保竊取，非伊所為，警訊時因警察說伊有案子在身，要伊承
    認，伊始為不實之自白云云。但該部分事實，已據被告於警訊時供稱：「（你是
    否曾於八十九年七月三十一日在竹北市竊得一部藍色小貨車駛用後棄置在新竹縣
    芎林鄉）有這回事」、「我是於八十九年七月三十一日凌晨四時，在新竹縣竹北
    市○○路四八一號前，以磨利之之Ｔ型六角板手，撬開車門入內後，再以相同方
    式撬開電源鎖頭（接通電源），發動引擎，偷得該車。」等語（見八十九年度偵
    字第五四三三號卷第二頁背面及第三頁），前開自白之任意性，亦據證人即承辦
    員警吳聲宏於原審時證稱：「本件是我承辦，是陳仁保涉有竊盜手機的案件，訊
    問完畢陳仁保自己供出被告丟棄贓車之事，我們就要陳仁保帶我們去現場，果然
    見到一部噴農用字的汽車，查引擎號碼是贓車，然後我們就先做陳仁保的筆錄，
    但當時找不到被告，後來被告另案被捕，我去問筆錄，被告坦承陳仁保所述的經
    過。」、「（訊問經過有無強暴、脅迫或不正的方法取供）沒有，依照被告、證
    人陳仁保所述紀錄筆錄，且製作筆錄後有將筆錄交與被告、陳仁保看過後才簽名
    、蓋手印。」等語明確（見原審卷第五十四頁），且被告所辯前開小貨車係陳仁
    保所竊取乙節，亦為陳仁保所否認，足認被告所辯，無非事後空言卸詞，不足採
    信。本件事證明確，被告犯行堪以認定。
二、核被告所為，如附表一編號五所示，係犯第三百二十一條第一項第一款、第二款
    之於夜間侵入有人居住之建築物毀越門扇竊盜罪，如附表一編號一、二、三、六
    、七、八、九、十所示，攜帶客觀上足以威脅人之生命、身體及安全之兇器即磨
    尖之一字螺絲起子或六角板手、螺絲起子、一字板手行竊部分，均係犯刑法第三
    百二十一條第一項第三款之攜帶兇器竊盜罪，如附表一編號四所示，係犯刑法第
    三百二十一條第一項第二款、第三款之攜帶兇器毀越門扇竊盜罪。被告就如附表
    一編號三所示之犯行，與已成年之蘇文龍間有犯意之聯絡及行為之分擔，為共同
    正犯。被告前後多次犯行，時間緊接，手段相若，犯罪基本構成要件相同，顯係
    基於概括之犯意反覆為之，應依連續犯之規定論以攜帶兇器、毀越門扇竊盜一罪
    ，並加重其刑。被告就如附表一編號二至十之竊盜犯行，雖未據起訴，惟與起訴
    事實，有連續犯之關係，屬裁判上一罪，為起訴效力所及，本院自應併予審究。
    查被告曾於八十二年間，因違反麻醉藥品管理條例案件，經本院判處有期徒刑二
    年六月確定，於八十五年十月十五日執行完畢，有本院被告全國前案紀錄表在卷
    為憑，於五年之內再犯有期徒刑以上之本罪，為累犯，應依法遞加重其刑。
三、原審因予論罪科刑，固非無見。惟查：原審就如附表一編號五、七、八、九、十
    之事實，未及併予審酌，尚有未洽。公訴人上訴意旨，執此指摘原判決不當，為
    有理由，應予撤銷改判。爰審酌被告犯罪動機、目的、手段、所生危害及犯罪後
    態度等一切情狀，量處如主文第二項所示之刑，以示懲儆。查扣之螺絲起子伍支
    、鑰匙壹支及白手套一付，被告於警訊時自承為其所有，且係供犯罪所用之物，
    併依刑法第三十八條第一項第二款之規定宣告沒收。另扣案之Ｔ型板手一支（九
    十年度偵字第一００二號），被告否認為其所有，且乏證據證明係被告所有，自
    無庸宣告沒收。至被告使用之其他工具，並未扣案，且無法證明尚未滅失，乃不
    為沒收之諭知。
四、臺灣新竹地方法院檢察署移送併案意旨（八十九年度偵字第三五三０號、九十年
    度偵字第二六二八號、第四七六六號及第五二七二號、九十年度偵字第一００二
    號）略以：被告意圖為自己不法所有，並基於概括之犯意，先後（一）於八十九
    年六月十日上午十一時，在新竹縣芎林鄉○○村○○○街六十一號前，持自備鑰
    匙竊取何正雄之車牌號碼ＨＯＱ─０七一號機車一部。（二）於八十九年六月初
    某日晚間，在新竹市光復中學對面，竊取鄭宏達所有之黑色皮包一只。（三）於
    附表二所載之時地，竊取如附表二所示之財物。因認被告此部分亦涉有竊盜之罪
    嫌云云。惟查：前開併案意旨所指（一）、（二）部分，業據新竹地方法院檢察
    署檢察官處分不起訴確定，有該署八十九年度偵字第三五三０號不起訴處分書在
    卷可稽，且查無刑事訴訟法第二百六十條規定之情形，自難認定被告構成此部分
    犯罪。至關於前開事實（三）部分，被告於警訊時固坦承有如附表二所示之竊盜
    犯行，惟該部分除被告之自白外，尚乏被害人之指訴，且遍查卷內復無關於被告
    行竊之其他證據資料，自不足擔保被告前開自白之真實性，尚難認定被告構成此
    部分犯罪，前開移送併案部分自屬無從併為審理，應退還檢察官另為妥適處理。
五、被告經合法傳喚，無正當理由不到庭，爰不待其陳述逕行判決。
據上論斷，應依刑事訴訟法第三百六十九條第一項前段、第三百六十四條、第二百九
十九條第一項前段、第三百七十一條，刑法第五十六條、第三百二十條、第三百二十
一條第一項第二款、第三款、第四十七條、第三十八條第一項第二款、罰金罰鍰提高
標準條例第一條前段，判決如主文。
本案經檢察官曾忠己到庭執行職務。
中      華      民      國     九十     年     十二     月      五      日
                              台灣高等法院刑事第六庭
                                  審判長法  官  陳  春  秋
                                        法  官  徐  培  元
                                        法  官  高  明  哲
右正本證明與原本無異。
不得上訴。
                                        書記官  李  垂  福
中      華      民      國     九十     年     十二     月      六      日
附錄本案論罪科刑所適用之法條全文：
刑法第三百二十一條：
犯竊盜罪而有左列情形之一者，處六月以上五年以下有期徒刑：
一、於夜間侵入住宅或有人居住之建築物、船艦或隱匿其內而犯之者。
二、毀越門扇、牆垣或其他安全設備而犯之者。
三、攜帶兇器而犯之者。
四、結夥三人以上而犯之者。
五、乘火災、水災或其他災害之際而犯之者。
六、在車站或埠頭而犯之者。
前項之未遂犯罰之。
附表一：
┌─┬────┬────┬───┬──────────────┬────┐
│編│犯罪時間│犯罪地點│被害人│犯 罪 方 式  及  竊 得 財 物│附    註│
│號│        │        │      │                            │        │
├─┼────┼────┼───┼──────────────┼────┤
│一│八十九年│新竹縣竹│陳均怡│以其所有之自備鑰匙一支及客觀│八十九年│
│  │七月十六│東鎮二重│      │上足以作為凶器使用之磨尖螺絲│度偵字第│
│  │凌晨零時│里民族路│      │起子一把，撬開被害人所有之Ｈ│四０四五│
│  │許      │六八巷三│      │ＳＭ─七一六號重型機車龍頭鎖│號      │
│  │        │一號前  │      │，再以鑰匙開啟電源之方式，竊│        │
│  │        │        │      │取前開重型機車，嗣經警察查獲│        │
│  │        │        │      │並扣得該部重型機車及被告行竊│        │
│  │        │        │      │磨尖螺絲起子一把及鑰匙一支，│        │
│  │        │        │      │，且重型機車已發還被害人。  │        │
├─┼────┼────┼───┼──────────────┼────┤
│二│八十九年│新竹縣竹│丙○○│以其所有平客觀上足以作凶器使│八十九年│
│  │七月三十│北市嘉興│      │用（一端已磨平）之Ｔ型六角板│度偵字第│
│  │一日凌晨│路四八一│      │手，撬開被害人所有車牌號碼Ｊ│五四三三│
│  │四時許  │號前    │      │Ｗ—三五六二號小貨車車門後，│號      │
│  │        │        │      │再以同一方法開啟電源竊取該小│        │
│  │        │        │      │貨車得手，嗣經警查獲，並扣得│        │
│  │        │        │      │該小貨車，並發還被害人。    │        │
├─┼────┼────┼───┼──────────────┼────┤
│三│八十九年│新竹縣竹│庚○○│與蘇文龍（另案審理）共同基於│與蘇文龍│
│  │八月五日│北市縣政│      │為自己不法所有之犯意，由蘇文│共同犯加│
│  │凌晨四、│二路四一│      │龍負責把風，被告持客觀上足以│重竊盜罪│
│  │五時許  │八巷七號│      │作為凶器使用之Ｔ型六角板手，│。      │
│  │        │前      │      │竊取洪佩如所有車牌號碼ＪＧ—│九十年度│
│  │        │        │      │九一一一號自用小客車得手，嗣│偵字第一│
│  │        │        │      │該小客車經警查獲，並已發還被│０四二號│
│  │        │        │      │害人。                      │        │
├─┼────┼────┼───┼──────────────┼────┤
│四│九十年一│新竹縣竹│丁○○│持客觀上足以作為凶器使用之拔│九十年度│
│  │月十一日│東鎮三重│      │釘器，破壞該處後門後，進入屋│偵字第九│
│  │下午十四│里三重路│      │內竊取電腦、印表機、斷裂之玉│七八號  │
│  │時許    │一○一號│      │鐲、新台幣現金二百元及港幣二│        │
│  │        │        │      │十元，嗣將電腦及列表機託不知│        │
│  │        │        │      │情之林秀銘出售，賣得新台幣八│        │
│  │        │        │      │千元，均花用殆盡。          │        │
├─┼────┼────┼───┼──────────────┼────┤
│五│九十年一│新竹縣竹│鉅偉輪│於夜間持不詳物品，撬壞鐵捲門│九十年度│
│  │月二十四│東鎮柯湖│胎商行│之鑰匙孔，進入有人居住之建築│偵字第一│
│  │日凌晨零│里柯湖路│（負責│物即倉庫內竊取卡車輪胎十條得│六七八號│
│  │時許    │三段一八│人彭鏡│手後，載往新豐鄉新豐村八鄰二│九十年度│
│  │        │一號    │宏）  │二三號，以新台幣六萬元之價格│偵字第一│
│  │        │        │      │，售予不知情之許欽盛，嗣經警│００二號│
│  │        │        │      │尋獲並起獲卡車輪胎九條。    │        │
├─┼────┼────┼───┼──────────────┼────┤
│六│九十年二│新竹縣竹│戊○○│持客觀上足以作為凶器使用之Ｔ│九十年度│
│  │月六日下│東鎮雞林│      │型六角板手竊取被害人所有車牌│偵字第一│
│  │午十六時│里大名路│      │號碼Ｗ二—九六七０號小貨車得│００二號│
│  │許      │二二四號│      │手，嗣經警圍捕林宗緯（另案審│        │
│  │        │旁      │      │理），扣得該部小貨車，並已發│        │
│  │        │        │      │還被害人。                  │        │
├─┼────┼────┼───┼──────────────┼────┤
│七│九十年三│桃園市春│張庭蓁│持客觀上足以作為凶器使用之螺│九十年度│
│  │月二日凌│日路七三│      │絲起子，破壞車門後，竊取張嘉│偵字第一│
│  │晨      │０號前  │      │娟所有之Ｗ二—一六八五號自小│六七八號│
│  │        │        │      │客車，嗣經警查獲，並扣得該部│        │
│  │        │        │      │自用小客車、螺絲起子四支及作│        │
│  │        │        │      │案用白手套一付，該自用小客車│        │
│  │        │        │      │並已發還被害人。            │        │
├─┼────┼────┼───┼──────────────┼────┤
│八│九十年三│新竹市香│張霖澤│持客觀上足以作為凶器使用之螺│九十年度│
│  │月二日上│山區埔前│      │絲起子，破壞車門後，竊取被害│偵字第一│
│  │午六時許│里牛埔南│      │人所有之Ｒ七—一七二三號自小│六七八號│
│  │      │路二四一│      │客車，嗣經警查獲，並扣得該部│        │
│  │        │號前    │      │自用小客車、螺絲起子四支及作│        │
│  │        │        │      │案用白手套一付，該自用小客車│        │
│  │        │        │      │並已發還被害人。            │        │
├─┼────┼────┼───┼──────────────┼────┤
│九│九十年三│新竹縣竹│廖得卿│持客觀上足以作為凶器使用之螺│九十年度│
│  │月十日凌│北市嘉興│      │絲起子，破壞車門後，竊取被害│偵字第一│
│  │晨四、五│路四六一│      │人所有之Ｖ七—三一四一號自小│六七八號│
│  │時許    │號旁空地│      │客車，嗣經警查獲，並扣得該部│        │
│  │        │        │      │自用小客車、螺絲起子四支及作│        │
│  │        │        │      │案用白手套一付，該自用小客車│        │
│  │        │        │      │並已發還被害人。            │        │
├─┼────┼────┼───┼──────────────┼────┤
│十│九十年三│新竹縣科│翁東殿│持客觀上足以作為凶器使用之螺│九十年度│
│  │月十二日│豐鄉重興│      │絲起子，撬開被害人木門之掛鎖│偵字第一│
│  │上午七時│村新庄路│      │，進入屋內竊取被害人所有之護│六七八號│
│  │許      │三二八號│      │照一本、紅寶石戒指一只、白玉│        │
│  │        │        │      │耳戒二只、耳戒二只、金項鍊一│        │
│  │        │        │      │條及新台幣四千四百三十元之硬│        │
│  │        │        │      │幣，嗣經警查獲，並扣得前開物│        │
│  │        │        │      │品、螺絲起子四支及作案用白手│        │                │        │
│  │        │        │      │套一付，上開物品並已發還被害│        │
│  │        │        │      │人。                        │        │
└─┴────┴────┴───┴──────────────┴────┘
附表二：
┌─┬────┬────┬───┬──────────────┬────┐
│一│九十年一│新竹市清│不  詳│持客觀上足以作為凶器使用之一│九十年度│
│  │月二十四│華大華附│      │字板手，竊取車牌號碼不詳之藍│偵字第一│
│  │日下午十│近路邊  │      │色小貨車一部。              │六七八號│
│  │五時許  │        │      │                            │        │
├─┼────┼────┼───┼──────────────┼────┤
│二│九十年二│新竹縣新│不  詳│從頂樓進入屋內，竊取提包一只│九十年度│
│  │月二十八│豐鄉忠信│      │，內有提款卡、存摺、健保卡及│偵字第一│
│  │日下午十│街一三三│      │行照等物品，嗣將前開竊得物品│六七八號│
│  │六時許  │號      │      │丟棄。                      │        │
├─┼────┼────┼───┼──────────────┼────┤
│三│九十年三│新竹縣新│不  詳│從頂樓之窗戶進入屋內，竊取拍│九十年度│
│  │月一日下│豐鄉忠信│      │立得相機一台，嗣將該相機丟棄│偵字第一│
│  │午十六時│街一三五│      │。                          │六七八號│
│  │許      │號      │      │                            │        │
├─┼────┼────┼───┼──────────────┼────┤
│四│九十年三│新竹縣新│不  詳│從頂樓之窗戶進入屋內，竊取金│九十年度│
│  │月一日下│豐鄉忠信│      │融卡一張、金戒指二只及行動電│偵字第一│
│  │午十七時│街一五七│      │話二支，嗣將金戒指二只及行動│一七八號│
│  │許      │巷十九號│      │話二支，委託綽號「阿華」（姓│        │
│  │        │        │      │名年籍均不詳）之男子出售，金│        │
│  │        │        │      │戒指賣得新台幣二千五百元，行│        │
│  │        │        │      │動電話之款項尚未取得，金融卡│        │
│  │        │        │      │則丟棄之。                  │        │                │        │
├─┼────┼────┼───┼──────────────┼────┤
│五│九十年三│不    詳│不  詳│從頂樓之窗戶進入屋內，未竊取│九十年度│
│  │月三日上│        │      │任何財物。                  │偵字第一│
│  │午十時許│        │      │                            │六七八號│
│  │（詳細日│        │      │                            │        │
│  │期不詳）│        │      │                            │        │
├─┼────┼────┼───┼──────────────┼────┤
│六│九十年三│新竹縣湖│不  詳│未破壞門鎖，從大門進入，竊取│九十年度│
│  │月八日上│口鄉省道│      │奇石二座。                  │偵字第一│
│  │午九時許│附近    │      │                            │六七八號│
└─┴────┴────┴───┴──────────────┴────┘


司法院資訊處製作；財團法人民間司法改革基金會備份。
